* Copyright © Linear Technology Corp. 1998, 1999, 2000, 2001, 2002, 2003, 2004, 2005, 2006.  All rights reserved.
*
* 1= in+
* 2= in-
* 3= Vplus
* 4= Vminus
* 5= output
*
****************************************************++
* Opamp mit 3 beinchen
* Vplut und Vminus als Parameter zu übergeben
*
* 1= in+
* 2= in-
* 5= output
*
.subckt opamp_param_3 1 2 5
*
*interne Spannungsquellen:
vpl 3 0 {Vp}
vmi 4 0 {Vm}
*
S1 5 3 N003 5 Q
S2 4 5 5 N003 Q
*e1 5 0 n003 0 1
A1 2 1 0 0 0 0 N002 0 OTA G={A0/Rout} ref={Vos} Iout={1.e+6*sr*Cout} Cout={Cout} en={en} enk={enk} in={in} ink={ink} incm={incm} incmk={incmk} Vhigh=1e308 Vlow=-1e308
R7 0 N002 {Rout} noiseless
C3 5 4 1p
C4 3 5 1p
Gp2 0 N004 N002 0 {1/Rout}
Rp2 N004 0 {Rout} noiseless
Gp3 0 N003 N004 0 {1/Rout}
Rp3 N003 0 {Rout} noiseless
* cp2=cout/A0 ergibt genau eine Eckfrequenz bei ft d.h. 45grad (omegat=A0/(Cout*Rout))
*  zusätzliche Phasenverschiebung: Phir=45deg.
*Cp2 N003 0 {1*Cout/A0}
* jetzt beliebige Phasenreserve berücksichtigen: phi= -arctg(omegat*Rout*Cout)
* phir = 90° - arctg(omegat*Rout*Cout)
* folglich C = tan(90°-phir) /(Rout*omegat) = tan(180°-phir) /(cout/A0)
*Cp2 N003 0 {cout*tan(pi*(0.5-phir/180))/A0}
* CP2Abweichend von dem OP-Modell von Linear technologies
*
* statt einem Pol 2 Pole.
* phir = 90° - 2*arctg(omegat*Rout*Cout)
* folglich C = tan((90°-phir))/2) /(Rout*omegat) = tan(180°-phir) /(cout/A0)
Cp2 N003 0 {cout*tan(pi*(0.25-phir/360))/A0}
Cp3 N004 0 {cout*tan(pi*(0.25-phir/360))/A0}

R3 3 2 {2*Rin} noiseless
R4 3 1 {2*Rin} noiseless
R5 1 4 {2*Rin} noiseless
R6 2 4 {2*Rin} noiseless
* Begrenzung der Ausgangsspannung des OTA wenn Ausgangsspannungsbegrenzung eintritt
* damit die Spannung nicht ins unendliche steigt; realer OP damit nachgebildet.
* realer OP begrenzt auch die Ausgangsspannung des internen Verstärkers 
* mit der Kompensationskapazität
G2  N002 0  N002 5 table (-500m {-2.e+6*sr*Cout} -100m 0 100m 0 500m {2.e+6*sr*Cout})
.param Vp=10 Vm=10
.param Rout=100Meg
.param Cout={A0/FT/2/pi/Rout}
.model Q SW(Ron=10 Roff=10Meg Vt=0 Vh=-.1 Vser={Rail} ilimit={ilim} noiseless level=2 epsilon={Rail/10})
.param A0=1Meg FT=10Meg Sr=10 rail=0 Vos=0 ilim=25m
.param en=0 enk=0 in=0 ink=0 incm=0 incmk=0 Rin=1G phir=45
.ends opamp_param_5
*
*
** Komparator open-Collector ähnlich LM229
* 1= in+
* 2= in-
* 3= output
* 4= ground
*
****************************************************++
.subckt comp_oc 1 2 out masse
*A13 1 2 0 0 0 0 N010 0 SCHMITT Vt=0 VH=0 vhigh=1 Vlow=-1 
g0 n010 0 1 2 -1m 
d0 n010 0 dx 
c0 N010 0 {cfilt}
G1 N011 masse N010 0 {Iout/1000}
Q1 Out N011 masse qx
D1  masse N011  dx
c1 N011 0 {cfilt} 
.model qx npn (BF=100)
.model dx d (bv=10 ibv=1m)
* Miller-Kondensator
*c1 N011 out {cfilt}
*s1 out masse  N010 0 swx  
*.model swx SW(Ron=1 Roff=10Meg Vt=0.5 Vh=-.4 ilimit={Iout} level=2 epsilon=10m)
.param Iout=15m cfilt=0.1p
.ends comp_oc
